臺灣屏東地方法院刑事判決
       110年度金訴字第114號
公  訴  人  臺灣屏東地方檢察署檢察官
被      告  陳奕辰


上列被告因洗錢防制法等案件，經檢察官提起公訴（110年度偵
字第7700號、110年度偵字第8168號）及移送併辦（110年度偵字
第10121號、第10341號、110年度偵字第12342號、第12425號、1
10年度偵字第11956號、110年度偵字第12207號、111年度偵字第
485號、第830號、第1606號、111年度偵字第2644號），本院判
決如下：
    主  文
陳奕辰幫助犯洗錢防制法第十四條第一項之一般洗錢罪，處有期
徒刑陸月，併科罰金新臺幣陸萬元，罰金如易服勞役，以新臺幣
壹仟元折算壹日。
    事  實
一、陳奕辰可預見將金融機構帳戶交予他人使用，可能幫助詐欺
    集團用以詐欺社會大眾轉帳或匯款至該帳戶，且其所提供之
    金融機構帳戶將來可幫助車手成員進行現金提領而切斷資金金流以隱匿
    詐欺犯罪所得之去向及所在而進行洗錢，竟基於即使發生亦不
    違反本意之幫助詐欺取財及幫助洗錢之犯意，於民國110年4
    月上旬之某日，在址設高雄市○○區○○○路000號3樓之「王牌
    酒店」，將其所申請之臺灣銀行帳號000-000000000000號帳
    戶（下稱臺銀帳戶）、元大商業銀行帳號000-000000000000
    00號帳戶（下稱元大帳戶）之存摺、提款卡及密碼，交付予
    姓名年籍不詳、暱稱「小夏」之人。嗣該暱稱「小夏」之人
    所屬詐欺集團成員（無證據證明該集團成員達3人以上）取
    得上開帳戶資料後，即意圖為自己不法所有，基於詐欺取財及
    洗錢之犯意，以如附表一至六「詐騙方式」欄所示之方式，
    分別詐騙如附表一至六所示之人，致其等均陷於錯誤，而分
    別依指示於如附表一至六所示之時間，將如附表一至六所示
    之金額匯至陳奕辰所提供之上開2帳戶內，並旋即遭轉出或
    提領一空，致生掩飾、隱匿詐欺所得來源、去向之結果。嗣
    經如附表一至六所示之人均察覺有異，而報警處理，始循線
    查悉上情。
二、案經李祥琦、謝宜惠、方佳琪、葉雅琪、姚婉儷訴由屏東縣
    政府警察局屏東分局報告暨鄧敦蓉訴由基隆市警察局第二分
    局；黃俊榮訴由臺南市政府警察局佳里分局；徐琬淳、石馨
    雯、郭沛蕎訴由桃園市政府警察局桃園分局；賴筱雯訴由臺
    南市政府警察局歸仁分局；李郁潔訴由高雄市政府警察局岡
    山分局；陳旭宏訴由苗栗縣政府警察局頭份分局；高心柔訴
    由臺中市政府警察局豐原分局；洪沛慈訴由臺北市政府警察
    局北投分局；林佳瑩訴由彰化縣警察局彰化分局；邱順德訴
    由高雄市政府警察局鳳山分局報告臺灣屏東地方檢察署檢察
    官偵查起訴及移送併辦。
    理  由
壹、證據能力部分
    本判決下列所引用被告以外之人於審判外所為之供述證據，
    檢察官及被告陳奕辰於本院準備程序時均同意有證據能力（
    見本院卷第75頁），本院審酌上開證據資料作成時之情況，
    尚無違法不當及證明力明顯過低之瑕疵，而認為以之作為證
    據應屬適當，依刑事訴訟法第159條之5第1項規定，均有證
    據能力。至其餘認定本案犯罪事實之非供述證據，亦查無違
    反法定程序取得之情，依刑事訴訟法第158條之4規定反面解
    釋，亦有證據能力。
貳、實體部分
一、認定事實所憑之證據及理由：
    訊據被告固坦承有於前揭時、地，將其本案臺銀帳戶及元大
    帳戶之提款卡及密碼交付予暱稱「小夏」之人，且對於如附
    表一至六所示之人均遭詐騙並匯款至其上開2帳戶內之過程
    及金額均不爭執，惟否認有何幫助詐欺及幫助洗錢之犯行，
    辯稱：我當時是去喝酒時認識「小夏」，他說他朋友可以幫
    我處理貸款，要先美化帳戶，讓貸款比較容易過，我不知道
    「小夏」的朋友究竟是誰也不認識，但我真的沒有想到會被
    拿去當人頭帳戶使用，當下沒有想這麼多等語(見本院卷第7
    4頁)，經查：
　㈠本案臺銀及元大帳戶均為被告所申辦，而被告係於110年4月
    上旬之某日，在址設高雄市○○區○○○路000號3樓之「王牌酒
    店」，當面將其上開2帳戶之提款卡及密碼交付予真實姓名
    年籍均不詳，暱稱「小夏」之人；而後不詳之詐欺集團成員
    即以如附表一至六所示之詐騙方式，詐騙如附表一至六所示
    之人，致如附表一至六所示之人陷於錯誤而分別匯款如附表
    一至六所示之款項至被告所有之上開2帳戶內，而各該款項
    旋遭轉出或提領一空等情，為被告所不爭執(見本院卷第74
    頁、第238頁)，核與證人即如附表一至六所示之人於警詢時
    之證述均大致相符，並有如附表一至六「證據及出處」欄所
    示之證據附卷可稽，是被告將本案臺銀、元大帳戶之提款卡
    及密卡交付他人後，該2帳戶均遭詐欺集團使用，並充作向
    如附表一至六所示之人實施詐騙款項所用之工具等事實，首
    堪認定。
　㈡是本件所應審究之爭點在於：被告主觀上是否基於幫助詐欺
    及洗錢之不確定故意，而提供本案2帳戶的提款卡及密碼予
    「小夏」？下分述之：
　⒈按刑法上故意，分直接故意(確定故意)與間接故意(不確定故
    意)，行為人對於構成犯罪之事實，明知並有意使其發生者
    ，為直接故意；行為人對於構成犯罪事實，預見其發生而其
    發生並不違背其本意者，為間接故意。而幫助犯成立，以行
    為人主觀上認識被幫助者，正欲從事犯罪或係正在從事犯罪
    ，且該犯罪有既遂可能，而其行為足以幫助他人實現構成要
    件者，即具有幫助故意，並不以行為人確知被幫助者，係犯
    何罪名為必要。而金融存簿帳戶、提款卡，關乎個人財產權
    益之保障，一般均應有需妥善保管存摺、提款卡、使用之密
    碼，以防被他人冒用及盜領之認識，難認有何理由得自由流
    通使用，且縱有特殊情形需將存摺、提款卡、密碼等交付、
    告知他人，亦必先深入瞭解其用途後再為提供，方符一般人
    日常生活經驗。況從事財產犯罪之不法份子，為掩飾其不法
    行徑，以避免執法人員循線查緝，經常利用收購方式大量取
    得他人之金融帳戶，亦常以薪資轉帳、辦理貸款、質押借款
    等事由，使他人交付金融帳戶之存摺、提款卡及密碼，以確
    保犯罪所得免遭查獲，類此案件在社會上層出不窮，亦屢經
    報章雜誌、電視、廣播等新聞媒體及電子網路再三披露，衡
    諸目前社會資訊之普及程度，一般人對上情均應知之甚詳，
    故避免此等專屬性甚高之物品被不明人士利用為財產犯罪之
    工具，亦為一般生活認知所應有之認識。則依一般人之社會
    通念，如匯入帳戶內之款項來源正當，大可自行申辦帳戶，
    苟其不以自己名義申辦帳戶取得款項，反而收購或借用別人
    之金融帳戶以供使用，並要求提供提款卡及告知密碼，則提
    供金融帳戶者，不論名目是變賣、出租或出借，抑有無對價
    或報酬，更不管受告知之用途為何，對於該帳戶可能作為對
    方收受、提領特定犯罪所得使用，對方提領後會產生遮斷金
    流以逃避國家追訴、處罰之效果等節，當可預見。 
　⒉關於被告提供上開2帳戶提款卡及密碼之原因及過程乙節，被
    告於警詢中供稱：因為我積欠簽單的費用急需用錢，我的同
    事「小夏」就跟我說他有朋友在從事貸款，他跟我說貸款需
    要比較好看的金流，就要我拿2本銀行帳戶出來作帳，我就
    當面將我本案2帳戶之提款卡及密碼交付予「小夏」去申辦
    貸款；我不知道「小夏」的本名，因為我們都在酒店上班只
    知道對方的綽號等語(見屏警分偵00000000000號卷第6頁)；
    復於檢察事務官詢問時供稱：我當時在其他酒店消費有欠債
    ，有個同事「小夏」叫紹我貸款，但因為在酒店上班不會留
    本名，所以我不知道他的本名，也沒有他的聯絡方式，當時
    我透過他處理貸款，一開始我提供身分證，後來就提供本案
    2帳戶資料，我是當面交給他的，因為他說要美化帳戶作金
    流等語(見110偵7700號卷第20頁)；再於本院準備程序時供
    稱：我把本案2帳戶交付予「小夏」之人，是因為他要幫我
    處理貸款，因為我這2個帳戶都沒有錢，所以他說要幫我美
    化帳戶，具體就是會讓一些金流進出，於是我就把我的帳戶
    資料都交給他，確定甚麼時候會拿回來，也沒有問貸款利率
    多少，就想說全部給他弄，至於「小夏」的朋友究竟是誰我
    也不認識等語(見本院卷第74頁)；另於本院審理時供稱：我
    當初是因為要辦貸款，所以才提供帳戶給別人，那時候我是
    交給我同事「小夏」，因為他說要幫我辦，我雖然不知道他
    的真實姓名，但因為我跟他比較好，所以我相信他，我們都
    是用LINE聯絡等語(見本院卷第179頁至第180頁)，觀諸被告
    上開所述提供帳戶之原因及過程，可知被告係因其朋友「小
    夏」之介紹而欲辦理貸款，被告始終僅知悉對方之綽號為「
    小夏」，而不知悉其真實姓名、年籍，而僅得透過LINE通訊
    軟體相互聯絡，難認被告與「小夏」之人有何特殊之交情或
    信任關係，且被告明知其交付上開2帳戶予「小夏」後，「
    小夏」將再行將其帳戶資料交付其他不詳之人使用，則被告
    對於其帳戶嗣後將如何被使用，全憑「小夏」1人之說詞，
    況被告交付上開2帳戶後亦未與「小夏」約定何時返還、何
    時放款、貸款利率等情節，所為已與一般提供帳戶給具有一
    定信賴關係之人使用並深入了解用途及合理性之情形有異，
    實無從以其所稱「小夏」表示收取提款卡、密碼之目的僅係
    單純作為辦理貸款用途等節，即確信自己所提供之提款卡、
    密碼不會遭後續取得帳戶資料之人作為不法使用。
　⒊又被告於本院準備程序時供稱：我之前沒有辦過貸款，當下
    沒有想這麼多，也沒有想過要找正派的合法公司，就單純請
    他幫忙，我也沒有問貸款利率多少等語(見本院卷第74頁)，
    然一般代辦貸款公司在協助有向銀行貸款需求之客戶送件審
    核之業務上，理應先了解客戶之工作、財產及收入狀況，並
    要求客戶提供相關薪資證明或財力證明文件，始能為客戶評
    估並找尋最適合之銀行貸款方案，及進行後續送件與銀行審
    核徵信之流程；而依被告另行提出與「小夏」之LINE通訊軟
    體對話紀錄截圖照片編號1至4，可知被告本案請「小夏」代
    辦貸款之過程中，對方僅提及貸款之條件為「需要信用無瑕
    疵」、「需要雙證件及自然人憑證」(見本院卷第199頁至第
    201頁)，然均未要求被告提出任何證明信用之文件資料供其
    審核，復未談及後續將由何人評估、審核、放款，甚且未提
    及代辦費用及所欲申貸之銀行，顯與一般認知之代辦貸款公
    司業務運作之常情相違。再被告於本院審理時供稱：「小夏
    」幫我辦的貸款是一般的貸款，我有問他貸款這筆錢是否要
    還，他說可還可不還，「小夏」原本的意思是我用我的信用
    去貸新臺幣(下同)50萬元，拿我的信用去作買賣，我賣我的
    信用50萬元，等於讓我的信用破產等語(見本院卷第273頁)
    ，倘被告所述為真，則被告貸得之款項50萬元竟均不需歸還
    ，而代價僅為其信用破產，顯與常情不符；況被告於本院審
    理時供稱：我當時對於要不要還貸款半信半疑，因為我積欠
    的錢並沒有50萬這麼多，所以扣掉我積欠的債務後，剩下的
    錢我就拿來慢慢還那些利息，並沒有打算要花掉的意思等語
    (見本院卷第273頁至第274頁)，依被告提供上開2帳戶時，
    係年約27歲之心智成熟之人，且自陳為服務業，並有在酒店
    上班之經驗，則依其年紀、社會歷練及經驗，對於上開貸款
    之管道、方式及結果，有相當可疑之處自可預見，惟其仍依
    對方指示而交付其本案2帳戶之提款卡及密碼，益徵其主觀
    上不在乎其所提供之帳戶嗣後可能將為非法使用之心態甚明
    。
　⒋再被告於本院審理時供稱：我沒有問對方是否要掛失帳戶，
    對方也只有跟我說要去線上掛失自然人憑證，我當時跟對方
    的對話紀錄都是比較擔心我交付的雙證件以及自然人憑證的
    使用狀況等語(見本院卷第275頁至第277頁)，核與被告提出
    與「小夏」之LINE對話紀錄截圖照片相符(見本院卷第209頁
    至第213頁)，可知被告於案發之後並無掛失或停止其帳戶繼
    續為他人使用，反積極與「小夏」聯繫關於其所提供之雙證
    件或自然人憑證之去向，且依其對話紀錄，被告於110年3月
    31日發現對方沒有繼續聯繫後，即於4月1日前往掛失並補發
    身分證，然遲至如附表一至六所示之人於110年5月間陸續遭
    到詐騙而匯款至被告前開2帳戶前，被告均未有掛失或止付
    其帳戶之舉措，足見被告餘110年4月1日即已對「小夏」有
    所懷疑，且其顯有時間可掛失或止付其帳戶以避免損害之發
    生，然其卻選擇持續放認該2帳戶為他人使用，可見被告確
    有容任對方長期持用其帳戶之意；另被告於本院準備程序及
    審理時供稱：我把存摺帳戶跟提款卡交給「小夏」之後，他
    說等貸款下來會將帳戶資料以及貸款下來的錢一起交還給我
    ，他說這些都是他朋友去做，但我不認識他朋友；又我跟「
    小夏」都是用LINE聯絡，但目前我已找不到「小夏」等語(
    見本院卷第74頁、第179頁至第180頁)，足認被告明知交付
    本案2帳戶予「小夏」後，「小夏」將再把其帳戶交予其友
    人，且因被告並不認識該不詳之人，亦無其聯絡方式，而僅
    能透過「小夏」追蹤其帳戶之使用情況，則被告對於該不詳
    之人將如何進行代辦貸款程序及提款卡如何取回等情，僅能
    單方面LINE通訊軟體詢問「小夏」且任憑對方是否主動聯繫
    ，並仰賴對方主動交還提款卡，況既被告事後已無從尋得「
    小夏」，則被告對於其交付之2帳戶顯已失去管控能力，益
    徵被告對於交付提款卡及密碼後之使用結果豪不在意，縱使
    可能被用於不法，亦不違背其本意。至被告辯稱因證件有其
    個人資料，所以比較危險，才沒有提到帳戶等語，然金融帳
    戶對於個人之重要性不亞於證件，且均可於掛失後阻止損害
    之擴大發生，被告捨此不為，益徵被告所辯顯與常情不符，
    並不可採。　　　
　⒌另被告於本院準備程序時供稱：「小夏」當初是說美化帳戶
    的金流都是他朋友那邊的錢，我也沒有問是合法還是非法等
    語(見本院卷第74頁)；復於本院審理時供稱：這個貸款程序
    我不知道是屬於正當程序貸款出來的，還是非法的程序貸款
    等語(見本院卷第274頁)，則被告明知其帳戶可能有他人之
    不詳金流進出，然對於該金流之來源、合法或非法等情節，
    卻未實際確認，而僅憑「小夏」之單方面說詞而交付帳戶，
    足見被告未盡其查證義務，而放任其帳戶為他人任意使用；
    又依被告所提出LINE對話紀錄截圖照片編號12，可知被告於
    案發後，有向「小夏」表示有預料會出問題，且有心理準備
    (見本院卷第211頁)，而依被告於本院審理時供稱：我也怕
    被別人拿去亂用等語(見卷第274頁)，則被告既已能預見金
    融帳戶交付後可能淪為他人從事財產犯罪之工具，甚且造成
    掩飾、隱匿金流之結果，猶交付上開帳戶予他人使用，容任
    所生之流弊與後果，其主觀上洵有幫助詐欺取財及幫助他人
    掩飾、隱匿詐欺取財犯罪所得之去向暨所在之不確定故意，
    甚為明確。
　⒍至被告雖辯稱只是單純提供帳戶為辦理貸款等語。然依被告
    前所提供之對話紀錄，被告與「小夏」在對話紀錄內均未明
    確提及「帳戶」之字眼，且被告於本院審理時供稱：因為我
    們在一起工作，當時是他面對面跟我講的，並沒有在LINE對
    話紀錄提到等語(見本院卷第271頁)，足認前開對話紀錄亦
    無從認與本案或貸款目的有關，自不能採為被告有利之認定
    。　　　
　㈢綜上所述，被告提供本案2帳戶之提款卡、密碼予不詳之人供
    作收受如附表一至六所示被害人遭詐騙匯入款項之帳戶使用
    ，並助益該不詳之人遂行詐欺取財及洗錢犯行，且其主觀上
    顯然具有幫助詐欺取財及幫助洗錢之不確定故意。從而，本
    案事證已臻明確，被告所辯均不足採，其犯行堪以認定，應
    依法論科。
二、論罪科刑：
  ㈠按刑法上之幫助犯，係對於犯罪與正犯有共同之認識，而以
    幫助之意思，對於正犯資以助力，而未參與實施犯罪之行為
    而言。如未參與實施犯罪構成要件之行為，且係出於幫助之
    意思提供助力，即屬幫助犯，而非共同正犯。查被告基於幫
    助他人詐欺取財及幫助他人掩飾、隱匿財產犯罪所得之去向
    及所在之不確定故意，提供上開2帳戶資料予他人使用，經
    犯罪集團成員用以作為收受詐欺取財犯罪所得財物及洗錢之
    犯罪工具，其所為僅為他人詐欺取財及洗錢犯行提供助力，
    過程中並無證據證明被告係以正犯之犯意參與，或有直接參
    與詐欺取財及洗錢之構成要件行為，充其量僅足認定係詐欺
    取財及洗錢之構成要件以外之幫助行為，尚難遽認與實行詐
    欺取財及洗錢犯罪之集團成員間有犯意聯絡及行為分擔。
  ㈡又特定犯罪之正犯實行特定犯罪後，為掩飾、隱匿其犯罪所
    得財物之去向及所在，而令被害人將款項轉入其所持有、使
    用之他人金融帳戶，並由該特定犯罪正犯前往提領其犯罪所
    得款項得手，因已造成金流斷點，該當掩飾、隱匿之要件，
    該特定犯罪正犯自成立一般洗錢罪之正犯。如提供金融帳戶
    之行為人主觀上認識該帳戶可能作為對方收受、提領特定犯
    罪所得使用，對方提領後會產生遮斷金流以逃避國家追訴、
    處罰之效果，仍基於幫助之犯意，提供該帳戶之提款卡及密
    碼，以利洗錢之實行，應論以一般洗錢罪之幫助犯（最高法
    院108年度台上大字第3101號裁定意旨參照）。查被告既知
    悉交付提款卡及密碼予「小夏」之人後，將為該人持之以轉
    交他人美化帳戶，且美化方式為將錢匯進或匯出其帳戶以製
    造金流（見本院卷第74頁），足認被告對於所提供之2帳戶
    可能有不明金流進出，且可能為他人提領後製造金流斷點之
    情事，有不確定故意甚明，其仍基於幫助之犯意，助益實際
    正犯遂行提領之洗錢行為，自應成立一般洗錢罪之幫助犯。
  ㈢是核被告所為，係犯刑法第30條第1項前段、同法第339條第1
    項之幫助詐欺取財罪，及刑法第30條第1項前段、洗錢防制
    法第2條第2款、第14條第1項之幫助一般洗錢罪。
　㈣被告以一提供2帳戶之行為，同時幫助詐欺集團詐騙如附表一
    至六所示之告訴人、被害人，且同時犯幫助詐欺取財罪與幫
    助洗錢罪，為想像競合犯，應依刑法第55條規定，從一重以
    幫助洗錢罪處斷。　
　㈤被告以幫助他人犯罪之意思而參與犯罪構成要件以外之行為
    ，所犯情節較正犯輕微，爰依刑法第30條第2項規定，按正
    犯之刑減輕之。
　㈥臺灣屏東地方檢察署檢察官以110年度偵字第10121號、第103
    41號、110年度偵字第12342號、第12425號、110年度偵字第
    11956號、110年度偵字第12207號、111年度偵字第485號、
    第830號、第1606號、111年度偵字第2644號移送併辦部分(
    即如附表二至六所示部分)，核與本案具有裁判上同一案件
    關係，本院自得併案審理，附此敘明。
　㈦爰以行為人之責任為基礎，審酌被告僅因需錢孔急，即率爾
    將其本案2金融帳戶資料交予姓名、年籍均不詳之人使用，
    對於該2帳戶嗣後可能為他人持以犯罪毫不關心，進而助益
    他人詐欺取財及掩飾、隱匿犯罪所得之去向及所在，雖本身
    未實際參與詐欺取財及洗錢之犯行，相對於正犯之責難性較
    小，然造成如附表一至六所示多達20位告訴人、被害人遭詐
    騙後，財產損失總計達300萬餘元，且增加被害人等事後求
    償及檢、警偵查犯罪之困難，所為實有不該；犯後猶詞卸責
    ，且迄均未與告訴人、被害人達成調解、和解或賠償其損害
    ，態度非佳，復考量其無前科之素行、犯罪之動機、目的、
    手段、被害人所受損害甚鉅，兼衡其於本院審理時自陳之智
    識程度、家庭生活及經濟狀況等一切情狀（見本院卷第278
    頁），量處如主文所示之刑，並就併科罰金部分，諭知易服
    勞役之折算標準，以資懲儆。又依刑法第41條第1項規定，
    得易科罰金之罪，以「最重本刑為5年以下有期徒刑以下之
    刑之罪」為限，本件被告所犯幫助一般洗錢罪，最重本刑為
    7年有期徒刑，並非最重本刑5年以下有期徒刑之罪，是縱經
    本院判處有期徒刑6月，依上開規定反面解釋，仍不得易科
    罰金，惟得依刑法第41條第3項規定聲請易服社會勞動，附
    此敘明。　　　
三、沒收部分：
    按犯第14條之罪，其所移轉、變更、掩飾、隱匿、收受、取
    得、持有、使用之財物或財產上利益，沒收之，洗錢防制法
    第18條第1項前段固有明文。而其立法理由係為沒收洗錢行
    為標的之財物或財產上利益，惟該條文並未規定「不論屬於
    犯罪行為人與否」均沒收之，自仍以屬於犯罪行為人者為限
    ，始應予以沒收。查本案被告並未親自提領如附表一至六所
    示之被害人匯入本案2帳戶內之款項，且無證據證明被告實
    際管領、處分該等款項，自無從依上開規定宣告沒收。又被
    告於本院準備程序時供稱：我提供帳戶給「小夏」並沒有獲
    取到任何的報酬等語（見本院卷第74頁），足見被告就本案
    犯行並未獲有對價，且依卷內現存事證亦不足以認定被告本
    案有何犯罪所得，自無從宣告沒收或追徵，附此敘明。
據上論斷，應依刑事訴訟法第299 條第1 項前段，判決如主文。
本案經檢察官蔡明達提起公訴，檢察官魏豪勇、張志杰、盧惠珍
移送併辦，檢察官廖維中到庭執行職務。
中　　華　　民　　國　　111 　年　　5 　　月　　20　　日
                  刑事第二庭審判長    法  官  莊鎮遠
                                      法  官  曾思薇
                                      法  官  吳昭億
以上正本證明與原本無異。
如不服本判決應於收受判決後20日內向本院提出上訴書狀，並應
敘述具體理由；其未敘述上訴理由者，應於上訴期間屆滿後20日
內向本院補提理由書（均須按他造當事人之人數附繕本）「切勿
逕送上級法院」。
中　　華　　民　　國　　111 　年　　5 　　月　　20　　日
                                      書記官  蕭秀蓉 
附錄本案論罪科刑法條：
中華民國刑法第30條
（幫助犯及其處罰）
幫助他人實行犯罪行為者，為幫助犯。雖他人不知幫助之情者，
亦同。
幫助犯之處罰，得按正犯之刑減輕之。
中華民國刑法第339條
（普通詐欺罪）
意圖為自己或第三人不法之所有，以詐術使人將本人或第三人之
物交付者，處5年以下有期徒刑、拘役或科或併科50萬元以下罰
金。
以前項方法得財產上不法之利益或使第三人得之者，亦同。
前二項之未遂犯罰之。
洗錢防制法第2條
本法所稱洗錢，指下列行為：
一、意圖掩飾或隱匿特定犯罪所得來源，或使他人逃避刑事追訴
    ，而移轉或變更特定犯罪所得。
二、掩飾或隱匿特定犯罪所得之本質、來源、去向、所在、所有
    權、處分權或其他權益者。
三、收受、持有或使用他人之特定犯罪所得。
洗錢防制法第14條
有第二條各款所列洗錢行為者，處7年以下有期徒刑，併科新臺
幣5百萬元以下罰金。
前項之未遂犯罰之。
前二項情形，不得科以超過其特定犯罪所定最重本刑之刑。

附表一（即屏東地檢110年度偵字第7700號、第8186號起訴書所
示之事實）：
編號 告訴人/被害人 詐騙方式 匯款時間 匯款金額(新臺幣) 證據及出處 1 鄧敦蓉 佯以可以利用網站賺錢為由詐騙鄧敦蓉，鄧敦蓉因而陷於錯誤，遂依指示匯款至被告之元大帳戶。 民國110年5月3日11時30分 30萬元 鄧敦蓉於警詢中之證述、鄧敦蓉之內政部警政署反詐騙諮詢專線紀錄表、新北市政府警察局樹林分局彭厝派出所受理詐騙帳戶通報警示簡便格式表、金融機構聯防機制通報單、轉帳交易明細、與Aaron及客服專線人員之line對話紀錄照片影本31張、新北市政府警察局樹林分局彭厝派出所受理各類案件紀錄表、受(處)理案件證明單（見基警二分偵0000000000號卷，第9正反、10正反、12至30、31至39、40至41頁） 2 李祥琦 佯以可以利用網站賺錢為由詐騙李祥琦，李祥琦因而陷於錯誤，遂依指示匯款至被告之元大、臺銀帳戶。 110年5月3日 22時37分(元 大帳戶) 　  　  3萬元 李祥琦於警詢中之證述、李祥琦之新北市政府警察局新店分局安和派出所陳報單、新北市政府警察局新店分局安和派出所受理各類案件紀錄表、受(處)理案件證明單、內政部警政署反詐騙諮詢專線紀錄表、新北市政府警察局新店分局安和派出所受理詐騙帳戶通報警示簡便格式表、金融機構聯防機制通報單、李祥琦與暱稱「雨舒」、「MKJ GLOBAL」之對話紀錄擷取照片12張、匯款交易明細單、存摺封面影本（見屏警分偵00000000000號卷，第9至12、69、71至73、75至76、77至95、97至119、121至127、129至133頁）    110年5月6日 11時48分(臺 銀帳戶) 3萬元  3 謝宜惠 佯以可以利用網站賺錢為由詐騙謝宜惠，謝宜惠因而陷於錯誤，遂依指示匯款至被告之臺銀帳戶。 110年5月7日 13時41分 5萬元 謝宜惠於警詢中之證述、謝宜惠之臺中市政府警察局霧峰分局內新派出所陳報單、臺中市政府警察局霧峰分局內新派出所受理各類案件紀錄表、內政部警政署反詐騙諮詢專線紀錄表、臺中市政府警察局霧峰分局內新派出所受理詐騙帳戶通報警示簡便格式表、匯款單3張、金融機構聯防機制通報單（見屏警分偵00000000000號卷 ，第13至14、137、141、143至144、145至161頁） 4 方佳琪 佯以可以利用網站賺錢為由詐騙方佳琪，方佳琪因而陷於錯誤，遂依指示匯款至被告之元大帳戶。 110年5月5日 14時25分 5,000元 方佳琪於警詢中之證述、方佳琪之轉帳目錄表、新北市政府警察局新莊分局光華派出所受理詐騙帳戶通報警示簡便格式表、新北市政府警察局新莊分局光華派出所陳報單、內政部警政署反詐騙諮詢專線紀錄表、新北市政府警察局新莊分局光華派出所受理各類案件紀錄表、受(處)理案件證明單、匯款申請書、存摺交易明細表、金融機構聯防機制通報單、新北市政府警察局新莊分局光華派出所受理詐騙帳戶通報警示簡便格式表、方佳琪與暱稱「Jx」之對話紀錄擷取照片91張、轉帳交易明細單（見屏警分偵00000000000號 卷，第15至17、169至171、173、175、177至179、181至183、185至205、207至239、241至285、287至307頁） 5 葉雅琪 佯以可以利用網站賺錢為由詐騙葉雅琪，葉雅琪因而陷於錯誤，遂依指示匯款至被告之臺銀帳戶。 110年5月6日0時36分 5萬元 葉雅琪於警詢中之證述、葉雅琪之臺北市政府警察局士林分局社子派出所陳報單、手寫匯款紀錄、手寫遭詐騙來源、國泰世華存摺封面影本1張、存摺交易明細表1張、翻拍轉帳交易明細單8張、內政部警政署反詐騙諮詢專線紀錄表、臺北市政府警察局士林分局社子派出所受理詐騙帳戶通報警示簡便格式表、臺北市政府警察局士林分局社子派出所受(處)理案件證明單、受理各類案件紀錄表（見屏警分偵00000000000號 卷，第19至20、349、351至352、353至358、359、361、363至365頁） 6 姚婉儷 佯以可以利用網站賺錢為由詐騙姚婉儷，姚婉儷因而陷於錯誤，遂依指示匯款至被告之臺銀帳戶。 110年5月6日 12時32分  1萬9,000元 姚婉儷於警詢中之證述、姚婉麗之轉帳交易明細翻拍照片8張、與暱稱「澳門新葡京客服」對話紀錄翻拍照片3張、內政部警政署反詐騙諮詢專線紀錄表、桃園市政府警察局蘆竹分局南竹派出所受理詐騙帳戶通報警示簡便格式表、桃園市政府警察局蘆竹分局南竹派出所受理各類案件紀錄表、受(處)理案件證明單（見屏警分偵00000000000號 卷，第21至24、369至373、377、379至381、383至385頁） 7 柯懿玲 佯以可以利用網站賺錢為由詐騙柯懿玲，柯懿玲因而陷於錯誤，遂依指示匯款至被告之臺銀帳戶。 110年5月7日 14時13分 23萬元 柯懿玲於警詢中之證述、柯懿玲之內政部警政署反詐騙諮詢專線紀錄表、新竹市警察局第一分局湳雅派出所受理詐騙帳戶通報警示簡便格式表、遭騙之遊戲網站翻拍照片2張、匯款申請書、新竹市警察局第一分局湳雅派出所受(處)理案件證明單、受理各類案件紀錄表（見屏警分偵00000000000號 卷，第25至26、391、393至397、399至401、403、407至409頁） 8 蕭杏羽 佯以可以利用網站賺錢為由詐騙蕭杏羽，蕭杏羽因而陷於錯誤，遂依指示匯款至被告之臺銀帳戶。 110年5月6日 13時50分 33萬6,000元 蕭杏羽於警詢中之證述、蕭杏羽之匯款申請書、第一銀行存摺封面影本、新北市政府警察局三峽分局鶯歌分駐所受理詐騙帳戶通報警示簡便格式表、金融機構聯防機制通報單、轉帳交易翻拍照片、投資申請書、涉嫌人翻拍照片、對話紀錄翻拍照片共12張、新北市政府警察局三峽分局鶯歌分駐所受理各類案件紀錄表、受(處)理案件證明單（見屏警分偵00000000000號 卷，第27至29、415至417、419至423、425至430、431至433頁）    110年5月6日 13時58分 3萬6,357元  

附表二（即屏東地檢110年度偵字第10121號、第10341號併辦意
旨書所示之事實）：
編號 告訴人/被害人 詐騙方式 匯款時間 匯款金額(新臺幣) 證據及出處 1 黃俊榮 於110年4月18日起，自稱「陳佳怡」，以通訊軟體LINE向告訴人黃俊榮佯稱其舅媽為金控公司主管，告訴人可與其一起做外匯賺取零用金等語，使黃俊榮受騙匯款至被告之臺銀帳戶內。 110年5月7日 14時35分許 1萬元 黃俊榮於警詢中之證述、黃俊榮之臺南市政府警察局佳里分局西港分駐所受(處)理案件證明單、受理各類案件紀錄表、內政部警政署反詐騙諮詢專線紀錄表、臺南市政府警察局佳里分局西港分駐所受理詐騙帳戶通報警示簡便格式表、金融機構聯防機制通報單、轉帳交易明細單4張、黃俊榮與暱稱「陳佳怡」之對話紀錄照片4張、與暱稱「EGM Forex」之對話紀錄照片6張(見110偵10121卷，第5至11、13至15、17至19、21至47、49至51、53至67頁) 2 徐琬淳 於110年4月17日18時30分許，自稱「陳威」，以LINE向告訴人佯稱可加入博弈網站「澳門新葡京」投資，見證賺錢的奇蹟等語，使徐琬淳受騙匯入被告之臺銀帳戶。 110年5月5日 10時45分起 110萬元 徐琬淳於警詢中之證述、徐琬淳之內政部警政署反詐騙諮詢專線紀錄表、桃園市政府警察局桃園分局中路派出所受理各類案件紀錄表、桃園市政府警察局桃園分局中路派出所受理詐騙帳戶通報警示簡便格式表、金融機構聯防機制通報單、轉帳交易明細單、匯款申請書13張、徐琬淳與暱稱「澳門新葡京客服」之對話紀錄照片13張、與暱稱「彩票」之對話紀錄照片4張、暱稱「威」之對話紀錄照片3張(見屏警分偵00000000000號卷，第12至17、69至70、71、72至87、88至92、93至98頁)    110年5月7日 13時7分許 3萬元  3 賴筱雯 於110年4月6日起，自稱「鄭浩宇」，以LINE向告訴人賴筱雯佯稱加入「澳門金沙」網站投資，會賺錢，絕對不會賠錢等語，使賴筱雯受騙匯款至被告之元大、臺銀帳戶。 110年5月3日 12時37分許 11萬3,638元(元大) 賴筱雯於警詢中之證述、賴筱雯之內政部警政署反詐騙諮詢專線紀錄表、臺南市政府警察局歸仁分局歸仁派出所受理詐騙帳戶通報警示簡便格式表、金融機構聯防機制通報單、投資頁面照片影本1張、臺南市政府警察局歸仁分局歸仁派出所受(處)理案件證明單、受理各類案件紀錄表、匯款申請書照片影本5張、賴筱雯與暱稱「宇」之對話紀錄翻拍照片3張(見屏警分偵00000000000號卷，第18至21、103、105至116、117、118至119、120至123頁)    110年5月6日 12時30分許 21萬1,500元(臺銀)  4 李郁潔 於110年4月26日起，自稱「梁少」，以LINE向告訴人李郁潔佯稱可加入博弈網站「澳門新葡京」投資等語，使李郁潔受騙匯款至被告之臺銀帳戶。 110年5月5日 9時48分許 2萬元 李郁潔於警詢中之證述、李郁潔之內政部警政署反詐騙諮詢專線紀錄表、高雄市政府警察局岡山分局梓官分駐所受理詐騙帳戶通報警示簡便格式表、高雄市政府警察局岡山分局梓官分駐所受理各類案件紀錄表、受(處)理案件證明單、轉帳交易明細單9張、李郁潔與暱稱「Mr.Liang」、「梁少」、「澳門新葡京客服」之對話紀錄照片共36張、郵局帳戶資訊照片2張(見屏警分偵00000000000號卷，第22至23、128、130至135、136至137、138至149頁)    110年5月6日 12時23分許 3萬元  

附表三（即屏東地檢110年度偵字第12342號、第12425號併辦意
旨書所示之事實）：
編號 告訴人/被害人 詐騙方式 匯款時間 匯款金額(新臺幣) 證據及出處 1 石馨雯 佯以博奕遊戲網站需儲值及繳納相關費用等為由詐騙石馨雯，石馨雯因而陷於錯誤，遂依指示匯款至被告之臺銀帳戶。 110年5月5日 10時21分 1萬元 石馨雯於警詢中之證述、石馨雯之桃園市政府警察局桃園分局中路派出所受理各類案件紀錄表、內政部警政署反詐騙諮詢專線紀錄表、受理詐騙帳戶通報警示簡便格式表、金融機構聯防機制通報單、轉帳交易明細單、石馨雯與暱稱「云頂客服」之對話紀錄擷取照片共27張(見110偵12425卷，第51至56、57至75、77至85頁) 2 郭沛蕎 佯以博奕遊戲網站需儲值及繳納會員費用等為由詐騙郭沛蕎，郭沛蕎因而陷於錯誤，遂依指示匯款至被告之臺銀帳戶。 110年5月6日 12時29分 3萬元 郭沛蕎於警詢中之證述、郭沛蕎之桃園市政府警察局桃園分局埔子派出所受理各類案件紀錄表、內政部警政署反詐騙諮詢專線紀錄表、受理詐騙帳戶通報警示簡便格式表、金融機構聯防機制通報單、轉帳交易明細表、郭沛蕎與暱稱「雲頂云頂客服」、「陳飛」之對話紀錄擷取照片共27張(見110偵12342卷，第25至28、29至40、41至62頁) 

附表四（即屏東地檢110年度偵字第11956號併辦意旨書所示之事
實）：
編號 告訴人/被害人 詐騙方式 匯款時間 匯款金額(新臺幣) 證據及出處 1 陳旭宏 佯以可以利用網站賺錢為由詐騙陳旭宏，陳旭宏因而陷於錯誤，遂依指示匯款至被告之臺銀帳戶。 110年5月7日 14時33分 1萬3,000元 陳旭宏於警詢中之證述、陳旭宏之苗栗縣警察局頭份分局南庄分駐所晨報單、內政部警政署反詐騙諮詢專線紀錄表、受理詐騙帳戶通報警示簡便格式表、金融機構聯防機制通報單、受理各類案件紀錄表、南庄鄉農會存摺封面影本、交易明細表、交易轉帳明細表、自動櫃員機交易明細表、陳旭宏與暱稱「萬鼎WDT客服」之對話紀錄擷取照片共12張(見投投警偵0000000000卷，第27至33、25、35至69、101、71至87、89至99頁) 

附表五（即屏東地檢110年度偵字第12207號、111年度偵字第485
號、第830號、第1606號併辦意旨書所示之事實）：
編號 告訴人/被害人 詐騙方式 匯款時間 匯款金額(新臺幣) 證據及出處 1 高心柔 佯向高心柔玩雲頂娛樂城網站可獲利，致使其陷於錯誤而投入資金，依指示匯款至被告之臺銀帳戶內。 110年5月6日 10時18分 5萬元 高心柔於警詢中之證述、高心柔之臺中市政府警察局豐原分局豐原派出所陳報單、受(處)理案件證明單、受理各類案件紀錄表、內政部警政署反詐騙諮詢專線紀錄表、受理詐騙帳戶通報警示簡便格式表、金融機構聯防機制通報單、三信商業銀行存摺封面影本、轉帳交易單、對話紀錄擷取照片(見110偵12207卷，第23至31、39至77、79至121頁)    110年5月7日 09時41分 10萬元     110年5月7日 10時22分 20萬元  2 洪沛慈 洋向洪沛慈邀約投資澳門新葡京網站可以獲利，致使其陷於錯誤而投資，依指示匯款至被告之臺銀帳戶內。 110年5月3日 12時7分 2萬元 洪沛慈於警詢中之證述、洪沛慈之轉帳交易明細單照片9張、內政部警政署反詐騙諮詢專線紀錄表、臺北市政府警察局北投分局大屯派出所受理詐騙帳戶通報警示簡便格式表(見高市警三二分偵0000000000卷，1至2反、3至4、5至6、26至28頁)    110年5月3日 12時40分 5萬元     110年5月3日 12時41分 4萬5,728元     110年5月7日 12時30分 2萬元     110年5月7日 13時49分 1萬元  3 林佳瑩 佯向林佳瑩邀約投資MT5外匯交易平台可以獲利，致使其陷於錯誤而投資，依指示匯款至被告之臺銀帳戶、元大帳戶內。  110年5月3日 10時25分(元大帳戶)   15萬元  林佳瑩於警詢中之證述、林佳瑩之內政部警政署反詐騙諮詢專線紀錄表、彰化縣警察局彰化分局大竹派出所受理詐騙帳戶通報警示簡便格式表、金融機構聯防機制通報單受(處)理案件證明單、受理各類案件紀錄表、匯款明細、交易紀錄、林佳瑩與歹徒之LINE對話紀錄、林佳瑩之中國信託銀行、台北富邦銀行彰化分行之存摺封面影本、存摺交易明細表(見111偵830卷，第7至14、17至18、21至31、89至91、19、33至61、63至87頁)    110年5月4日 16時8分(臺銀帳戶) 12萬元  4 王威智 佯向王威智邀約投資ITEFTF MANAGER期貨投資網站可以獲利，致使其陷於錯誤而投資，依指示匯款至被告之元大帳戶內。 110年5月5日 15時38分 3萬元 王威智於警詢中之證述、王威智之轉帳交易明細表、對話紀錄擷取照片共13張(見投投警偵0000000000卷，第11至13、15至21頁) 

附表六（即屏東地檢111年度偵字第2644號併辦意旨書所示之事
實）：
編號 告訴人/被害人 詐騙方式 匯款時間 匯款金額(新臺幣) 證據及出處 1 邱順德 於110年4月12日透過交友軟體認識邱順德，自稱「倩倩」並向邱順德佯稱：介紹加入虛擬貨幣平台「BNEX」，以投資阿拉伯的油幣等語，致邱順德因而陷於錯誤，依指示匯款至被告之臺銀帳戶內。 110年5月7日 12時36分 20萬元 邱順德於警詢中之證述、邱順德之高雄市政府警察局鳳山分局新甲派出所陳報單、受理各類案件紀錄表、內政部警政署反詐騙諮詢專線紀錄表、受理詐騙帳戶通報警示簡便格式表、金融機構聯防機制通報單、受(處)理案件證明單、邱順德提出之手機轉帳紀錄翻拍照片6張(見嘉布警偵0000000000卷，第23至25、30至40、44、41至43頁)